【裁判字號】    89,易,30
【裁判日期】    890731
【裁判案由】    恐嚇等
【裁判全文】
臺灣臺北地方法院刑事判決                            八十九年度易字第三號
    公  訴  人  臺灣臺北地方法院檢察署檢察官
    被      告  乙○○
右列被告因恐嚇等案件，經檢察官提起公訴（八十八年度偵字第二四一七六號），本
院判決如左：
    主  文
乙○○連續以加害生命之事恐嚇他人，致生危害於安全，累犯，處拘役伍拾日，如易
科罰金，以參佰元折算壹日。又連續損壞他人之大門，足以生損害於他人，累犯，處
罰金參仟元，如易服勞役，以參佰元折算壹日。
    事  實
一、乙○○有重利、違反麻醉藥品管理條例、槍砲彈藥刀械管制條例等案件，於民國
    （下同）八十五年七月六日有期徒刑執行完畢，詎不知悔改，因其友人丙○○向
    甲○○承租位於臺北市○○區○○路一段二九四號五樓房屋，遲遲未繳納房租，
    遭甲○○多次催索，引起乙○○不滿，竟基於概括之犯意，連續先於八十八年十
    月二日下午二時許，在甲○○位於臺北市○○路○段二九四號一樓之店面，向甲
    ○○恐嚇稱：「你給我小心點，要你死得很難看」等語，嗣於同月六日，乙○○
    復持一支木棍，至甲○○前開店面，向甲○○恐嚇稱：「你給我死出來，你有膽
    就出來」等語。再同月十四日早上七時許，乙○○又到甲○○位於同號二樓之住
    處，恐嚇稱：「給你死得很難看」等語，並將「甲○○靈位」之紙張夾在上開處
    所門上，乙○○即先後數次以上開加害甲○○生命方式恫嚇甲○○，使甲○○心
    生畏懼，致生危害於其安全。乙○○另基於毀損之概括犯意，連續先於八十八年
    十月二十三日清晨四時多許，在其友人丙○○承租之同號五樓房屋，損壞該房屋
    大門及門鎖，嗣於八十八年十一月二日晚上八時許，又在前揭處所，將房間門扇
    損壞，足以生損害於甲○○。
二、案經甲○○訴由臺北市政府警察局文山第一分局報告台灣台北地方法院檢察署檢
    察官偵查起訴
    理  由
一、訊據乙○○矢口否認有何恐嚇、毀損犯行，辯稱告訴人甲○○所言均屬憑空捏造
    ，伊連告訴人住幾樓都不知情，何來恐嚇、毀損犯行云云。經查：右揭事實，業
    據告訴人指述歷歷，且先後指訴均互核一致，另證人周蔡春證稱：八十八年十月
    六日，其在一樓店面，看到被告手持木棍一直敲地面，並恐嚇稱：「有膽就出來
    ，給你死得很難看」等語，而八十八年十月十四日，其正要從二樓住處至三樓收
    衣服，聽到有人踢二樓住處大門，其打開大門一看，發現寫有「甲○○靈位」之
    紙張掉下，當時其有看到被告急忙從二樓往樓下走等語。此外，尚有照片三十六
    幀、「甲○○靈位」紙張一張附卷足參，事證明確，被告空言否認，顯係卸責之
    詞，不足採信，其犯行應堪認定。
二、核被告所為，係犯刑法第三百零五條之恐嚇罪、第三百五十四條之毀損罪。其先
    後多次恐嚇、毀損犯行，時間緊接，所犯係構成要件相同之罪，顯係基於概括犯
    意為之，均應論以連續犯一罪，並皆加重其刑。又被告所犯恐嚇、毀損兩罪間，
    犯意各別，罪名有異，應予分論併罰。公訴人認被告於八十八年十月六日同時恐
    嚇周蔡春部分，經查，被告與周蔡春並無任何過節，當時甲○○人在屋內，被告
    恐嚇之對象應係甲○○而非周蔡春，故此部份尚屬不能證明，應予說明。被告有
    如事實欄所載之前科執行情形，其於前案有期徒刑執行完畢，五年內再犯本件有
    期徒刑以上之罪，為累犯，應遞予加重其刑。審酌被告之素行、犯罪動機、目的
    、手段、所生危害及犯罪後態度等一切情狀，量處如主文所示之刑，並分別諭知
    易科罰金及易服勞役之折算標準。
三、據上論斷，應依刑事訴訟法第二百九十九條第一項前段、刑法第五十六條、第三
    百零五條、第三百五十四條、第四十七條、第四十一條、第四十二條第二項，罰
    金罰鍰提高標準條例第一條前段、第二條，  判決如主文。
本案經檢察官張紹斌到庭執行職務
中      華      民      國      八十九      年    七    月    三十一    日
                                      臺灣臺北地方法院刑事第二庭
                                          法  官  曾  正  龍
右正本證明與原本無異
如不服本判決，應於判決送達後十日內，向本院提出上訴狀。
                                          書記官  林  玲  華
中      華      民      國      八十九      年    九    月      一      日
附錄本案所犯法條全文
刑法第三百零五條
以加害生命、身體、自由、名譽、財產之事，恐嚇他人致生危害於安全者
，處二年以下有期徒刑、拘役或三百元以下罰金。
第三百五十四條
毀棄、損壞前二條以外之他人之物或令致不堪用，足以生損害於公眾或他
人者，處二年以下有期徒刑、拘役或五百元以下罰金。


司法院資訊處製作；財團法人民間司法改革基金會備份。
